【裁判字號】    92,上易,419
【裁判日期】    920415
【裁判案由】    妨害自由等
【裁判全文】
臺灣高等法院高雄分院刑事判決          九十二年度上易字第四一九號
    上訴人  台灣屏東地方法院檢察署檢察官
    被  告  乙○○
右上訴人因被告妨害自由等案件，不服臺灣屏東地方法院九十一年度易字第一一七七
號中華民國九十一年十二月十日第一審判決（起訴案號：臺灣屏東地方法院檢察署九
十一年度偵字第四七四五號），提起上訴，本院判決如左：
      主      文
上訴駁回。
      事實及理由
一、本案經本院審理結果，認原審判決認事用法及量刑均無不當，應予維持，並引用
    原審判決書記載之事實、證據及理由（如附件）。
二、檢察官循告訴人甲○○之聲請，上訴意旨以告訴人為一女子，自外地高雄市到屏
    東縣枋寮鄉經營民俗理療討生活，因催討借款之細故，被告竟滿口髒話辱罵告訴
    人，並恐嚇告訴人以：你很大膽，要給妳死云云，致告訴人心中產生無比恐懼，
    為防為一，即將辛苦經營之理療生財器具無償借與他人使用，而離開案發地，原
    判決全然未顧及被害人所受之畏懼煎熬之痛苦及生計損失，僅輕判被告罰金二千
    元，豈非讓惡人更放縱，良善遭殃，顯有未當。指摘原判決量刑太輕云云。
三、但查被告乙○○經營魚塭，與告訴人往來多年，二人有男女感情關係，最近同事
    忙冷落告訴人，告訴人心生不滿，於九十一年五月三日凌晨三時許，至屏東縣枋
    寮鄉人和村被告經營之魚塭工寮敲門叫囂，被告在樓上探頭責罵告訴人，告訴人
    即撿拾廢物丟入魚塭，聲稱要毒死魚隻，被告乃下樓阻止，二人並因而互毆，被
    告於爭吵中且出言恐嚇告訴人之事實，已據被告於警訊、檢察官偵查及原審審理
    時供述綦詳，並經目擊證人張傅秀鳳於警訊時證述確看到告訴人到被告工寮大力
    敲門，並將廢物丟入魚塭，及與被告互毆屬實，復有二人之驗傷診斷書附卷可稽
    ，案發後告訴人為向警方告訴被告傷害及恐嚇，且備妥錄音機，將被告叫到其店
    內，質問被告當天何以出手打她及恐嚇她，被告即埋怨告訴人敲門敲得太兇，又
    被告訴人用石頭打到而抓狂，已超過忍耐之限度等語，有告訴人提出之二人對話
    錄音譯文在卷可稽，被告於與告訴人爭吵後，經告訴人之召，即往找告訴人，二
    人於對話中，相互指責對方之不是，被告亦未要告訴人結束理療店離開枋寮，足
    見被告與告訴人確有男女感情關係，嗣後告訴人且曾打壞被告住處門鎖，經被提
    起傷害及毀損之告訴，二人互控傷害及毀損，於原審審理時均表示不願追究，而
    撤回告訴，業經原審諭知公訴不受理在案，本院審理時，告訴人又稱其盤給他人
    經營之理療店，因他人不願經營，其又回去經營等語，是告訴人聲請上訴所云其
    因心中害，怕乃將辛苦經營之理療生財器具無償借與他人使用，而離開案發地等
    情，應非真實，原審酌情科處被告罰金二千元，並無不妥，檢察官上訴指摘原判
    決量刑太輕，非有理由，應予駁回。
四、被告乙○○經本院合法傳喚，無正當理由不到庭，爰不待其陳述，逕行判決。
據上論斷，應依刑事訴訟法第三百六十八條、第三百七十三條、第三百七十一條，判
決如主文。
本案經檢察官陳新慶到庭執行職務。
中    華    民    國        九十二      年      四      月     十五     日
                              臺灣高等法院高雄分院刑事第四庭
                                  審判長法官  蕭權閔
                                        法官  李嘉興
                                        法官  陳吉雄
右正本證明與原本無異。
不得上訴。
       書記官  黎  珍
中    華    民    國        九十二      年      四      月     十七     日
                                                                      Ｈ


司法院資訊處製作；財團法人民間司法改革基金會備份。
